【裁判字號】    98,訴,332
【裁判日期】    980504
【裁判案由】    毒品危害防制條例
【裁判全文】
臺灣臺北地方法院刑事判決               98年度訴字第332號
公  訴  人  臺灣臺北地方法院檢察署檢察官
被      告  甲○○
                    （現另案於臺灣臺北監獄執行中）
上列被告因違反毒品危害防制條例案件，經檢察官提起公訴（98
年度毒偵字第23號），被告於準備程序就被訴事實為有罪之陳述
，本院依簡式審判程序審理，判決如下：
    主  文
甲○○施用第一級毒品，累犯，處有期徒刑捌月，扣案含有第一
級毒品海洛因成分之粉末參小包（淨重零點捌陸公克），均沒收
銷燬；又施用第二級毒品，累犯，處有期徒刑伍月，扣案第二級
毒品安非他命玖小包（淨重貳陸點捌陸公克），均沒收銷燬，吸
食器捌組沒收。應執行有期徒刑拾月，扣案含有第一級毒品海洛
因成分之粉末參小包（淨重零點捌陸公克）、第二級毒品安非他
命玖小包（淨重貳陸點捌陸公克），均沒收銷燬，吸食器捌組沒
收。
    事  實
一、甲○○前因施用毒品案件，經臺灣板橋地方法院裁定送觀察
    、勒戒後，因無繼續施用毒品之傾向，於民國96年5月10日
    釋放出所，並經臺灣板橋地方法院檢察署檢察官於96年5月
    10日以96年度毒偵字第2394號為不起訴處分；另因施用毒品
    案件，經同法院以96年度簡字第5666號判處有期徒刑3月確
    定，於96年11月29日易科罰金執行完畢。詎猶不知悔改，再
    次分別基於施用第一級毒品海洛因、第二級毒品安非他命之
    犯意，於97年12月4日中午某時，在臺北市○○區○○路1段
    19巷3弄3號4樓之友人住處廁所內，先以將安非他命放入玻
    璃球之吸食器內點火燒烤使產生煙霧吸食之方式施用安非他
    命1次，隨後再以將海洛因粉末放入捲菸內點火吸食之方式
    施用第一級毒品海洛因1次。嗣於97年12月4日21時許，為警
    持本院核發之搜索票在上開友人住處查獲，並扣得第一級毒
    品海洛因3小包（淨重0.86公克）及第二級毒品安非他命9小
    包（淨重26.86公克）、吸食器8組等物，經警詢後採尿送驗
    ，因而查悉上情。
二、案經臺北市政府警察局松山分局報告臺灣臺北地方法院檢察
    署檢察官偵查起訴。
    理  由
一、前開事實，業經被告甲○○於偵、審中自白不諱，且有第一
    級毒品海洛因3小包（淨重0.86公克）（詳偵卷第40頁臺北
    市政府警察局松山分局查獲涉嫌毒品危害防制條例案毒品初
    步檢驗報告書）、第二級毒品安非他命9小包（淨重26.86公
    克）（詳偵卷第41頁臺北市政府警察局松山分局查獲涉嫌毒
    品危害防制條例案毒品初步檢驗報告書）、吸食器8組等毒
    品及施用毒品器具扣案，又被告為警查獲時所採尿液經送檢
    驗結果，呈嗎啡、甲基安非他命陽性反應，此有臺灣尖端先
    進生技醫藥股份有限公司97年12月15日出具之濫用藥物檢驗
    報告及臺北市政府警察局偵辦毒品案件尿液檢體委驗單各1
    紙（詳偵卷第103頁、第101頁）附卷可稽，足徵其前開施用
    毒品之自白，與事實相符，堪認為真實。另按施用毒品案件
    而曾觀察、勒戒或強制戒治執行完畢釋放後，5年以內再犯
    毒品危害防制條例第10條之施用毒品罪行者，即應依法追訴
    ，此觀毒品危害防制條例第23條第2項規定甚明。經查被告
    前有如事實欄所述之施用毒品犯行，有臺灣高等法院被告前
    案紀錄表在卷可憑，是被告係於受觀察、勒戒執行完畢釋放
    後，5年內再犯本件毒品危害防制條例第10條之罪，自應依
    法追訴、處罰。綜上所述，本件事證明確，被告犯行洵堪認
    定，應予依法論科。
二、按海洛因、安非他命分別係毒品危害防制條例第2條第2項第
    1款、第2款所規範之第一級、第二級毒品，被告予以施用，
    核其所為係犯同條例第10條第1項之施用第一級毒品罪及第1
    0條第2項之施用第二級毒品罪。又毒品危害防制條例業於92
    年7月9日修正公布，93年1月9日施行，有關持有毒品罪部分
    增訂第11條第四項「持有毒品達一定數量者，加重其刑至二
    分之一，其標準由行政院定之」之規定，行政院亦於93年1
    月9日訂定「轉讓持有毒品加重其刑之數量標準」，其中規
    定持有第二級毒品淨重達10公克以上者，加重其刑至二分之
    一。被告於97年12月4日21時許，在臺北市○○區○○路1段
    19巷3弄3號4樓，遭警查獲持有第二級安非他命毒品9小包，
    淨重26.86公克，已逾此標準，故被告此部分所為原應依法
    加重其刑。惟因其施用第一級毒品海洛因前、後持有第一級
    毒品海洛因及施用第二級毒品安非他命前持有第二級毒品安
    非他命之低度行為，均為施用之高度行為所吸收，不另論罪
    ，即無持有毒品達一定數量者，加重其刑至二分之一規定之
    適用。被告所犯上開2罪間，犯意各別、行為可分，依法予
    以分論併罰。又被告前有事實欄所載科刑、執行前案紀錄，
    有臺灣高等法院被告前案紀錄表在卷可憑，於前案有期徒刑
    執行完畢後5年內，故意再犯有期徒刑以上之本案2罪，均論
    以累犯，各依刑法第47條第1項之規定予以加重其刑。爰審
    酌被告前有毒品前科，竟仍不知改悔，陷於毒癮而難以自拔
    ，危害國民健康，持有第二級毒品之重量逾行政院所訂定「
    轉讓持有毒品加重其刑之數量標準」及其犯罪之動機、手段
    、於本件犯罪後尚能坦承犯行，態度良好等情，各量處如主
    文所示之刑，並定其應執行之刑。
三、扣案之第一級毒品海洛因3小包（淨重0.86公克）及第二級
    毒品安非他命9小包（淨重26.86公克），係查獲之第一、二
    級毒品，不問是否屬於犯人所有，爰依毒品危害防制條例第
    18條第1項前段之規定，諭知沒收銷燬之；吸食器8組係供被
    告施用第2級毒品之物且屬被告所有，業經被告供述甚明，
    依刑法第38條第1項第2款、第3項予以宣告沒收，另大麻煙
    3支（淨重0.65公克），為被告另案持有第二級毒品之犯罪
    ，所應沒收之物，不在本件起訴範圍；帳冊2本與本件犯罪
    無關，又非違禁物，其中之一本被告否認為其所有，依法均
    不予宣告沒收，附此敘明。
據上論斷，應依刑事訴訟法第273條之1第1項、第299條第1項前
段，毒品危害防制條例第10條第1項、第2項、第18條第1項前段
，刑法第11條前段、第38條第1項第2款、第3項、第47條第1項、
第51條第5款，判決如主文。
本案經檢察官申心蓓到庭執行職務。
中    華    民    國    98    年    5     月    4     日
                  刑事第十三庭  法  官  張文俊
以上正本證明與原本無異。
如不服本判決應於收受送達後10日內向本院提出上訴書狀，並應
敘述具體理由；其未敘述上訴理由者，應於上訴期間屆滿後20日
內向本院補提理由書（均須按他造當事人之人數附繕）「切勿逕
送上級法院」。
                                書記官  陳鳳瀴
中    華    民    國    98    年    5     月    4     日
附錄本案論罪科刑法條全文：
毒品危害防制條例第10條
施用第一級毒品者，處六月以上五年以下有期徒刑。
施用第二級毒品者，處三年以下有期徒刑。


司法院資訊處製作；財團法人民間司法改革基金會備份。
